# 从事影视剧版权贸易企业应将影视剧版权作为存货还是作为无形资产核算？

提问人：qqq2006 时间：2014-09-03 09:03:37
请教各位，某企业自发行商或其他文化传媒公司购买电影电视剧版权，然后再销售给各视频网站如爱奇艺等，购入的影视剧版权应作为流动资产的存货核算，计入成本时结转存货，还是应作为“无形资产—影视剧版权”来核算，摊销时计入主营业务成本？

回答人：chenyiwei
由于该企业是版权贸易企业，取得版权后，主要通过买卖获取差价收益，而不是通过播放等方式获取点播收入、广告费收入等，因此对于外购的版权，应认为符合《企业会计准则第 1 号——存货》对“存货”的定义，即“企业在日常活动中持有以备出售的产成品或商品、处在生产过程中的在产品、在生产过程或提供劳务过程中耗用的材料和物料等”，因此作为存货核算较为合理。

提问人：EMPAcc08 朱兆斌 时间：2014-09-04 11:00:36
个人和陈版持不同观点，因为：
存货出售时权属转移，符合销售收入“风险转移”的概念。 而此案例，所有权并不转移，只是使用权的分发。而且不是独占的“让渡”
版权不是多少固定拷贝，也就是我们取得某一区域的“权利”，然后在此区域内使用，其更适合专有权进行核算。
我们通常按存货的核算的加权平均、先进先出等，均不适用这类核算
当然，我们不反对按“无形资产”核算，在“存货”中归集

回答人：chenyiwei
目前影视行业的普遍做法是将影视剧成本确认为存货，按计划成本比例法结转成本。虽然本案例中该公司只从事分销而不涉及制作，但我理解在制作完成后的销售阶段，这类企业的会计核算模式和制作企业还是很类似的。

提问人：ljj567567 时间：2017-04-05 09:45:29
@chenyiwei 您好，想问一下，我公司出钱委托其他单位替我们写剧本拍电影，然后版权是我们公司的，想问一下可以把和拍电影过程中有关的各项费用计入无形资产吗？

回答人：chenyiwei
如果本公司享有该版权所产生的相关收益的，则应将电影制作过程中发生的必要、合理支出计入该电影的成本。但能否资本化形成无形资产则还需要进一步考虑，例如证监会监管问题解答 2011 年第 1 期中的问题 2 。

提问人：呼叫帮助 时间：2017-04-29 19:44:34
某企业接受母公司（电视台）制作类似于《奔跑吧兄弟》这样的节目，制作完毕后交付给电视台验收，然后由电视台对外播出。但其版权规电视台所有。 请问： 1 、企业制作的节目成本应作为流动资产的存货核算，计入成本时结转存货，还是应作为“其他流动资产”核算？ 2 、企业收入的确认是以制作完毕后交付给电视台验收为准还是由电视台对外播出完毕确认？

回答人：chenyiwei
1 、作为存货核算。 2 、根据合同条款判断风险和报酬转移的时点。

提问人：zhs7403 时间：2017-04-30 07:30:19
对于第一个问题是否需要考虑按照完工百分比的思路处理？由于相关风险是电视台，即劳务成本模式而非销售商品模式？

回答人：chenyiwei
如果符合完工百分比法运用条件的，也可以采用完工百分比法。但此类交易在实务中还是作为销售商品处理更多见。

提问人：牧幽 时间：2017-10-03 11:27:48
作为影视企业，参投，主投主控的方式，以往都是以影视企业核算办法来核算的，最近有提出说，参投影视剧的形式适用于金融工具计量 ，不知道各位大神怎么看？我始终分不清楚为什么这种投资方式是金融工具投资呢？如果是，又该计入哪一种呢？FVPL?
FVOCI?

回答人：chenyiwei
参投方只提供资金，不参与制作、发行和商业开发，只是一个财务投资者，因此适用金融工具来核算是类似的。参投方不主导其相关活动，也没有重大影响。按照现在的金融工具分类，作为可供出售较多见。